臺灣士林地方法院刑事判決　　　　　　96年度交簡上字第42號
公　訴　人　臺灣士林地方法院檢察署檢察官
上　訴　人
即　被　告　甲○○
上列上訴人因公共危險案件，不服本院96年度士交簡字第502 號
中華民國96年3 月21日第一審刑事簡易判決（聲請簡易判決處刑
書案號96年度偵字第1098號），提起上訴，本院管轄之第二審合
議庭判決如下：
    主  文
上訴駁回。
    事實及理由
一、本案經審理結果，認第一審判決被告甲○○犯刑法第185 條
    之3 服用酒類，不能安全駕駛動力交通工具而駕駛罪，量處
    拘役50日，並諭知易科罰金之折算標準。其認事、用法及量
    刑均無不當，應予維持，爰引用第一審判決書記載之證據及
    理由。
二、上訴人即被告之上訴意旨略稱：此次因酒後幫友人駕車停放
    而涉犯本罪，犯後已坦承犯行，且妻子生病，經濟有困難，
    請求宣告緩刑等語。經查：(1)被告曾因酒後駕車，涉犯刑法
    第185 條之3 之罪，經台灣台北地方法院於民國94年3 月14
    日以94年度北交簡字第329 號刑事簡易判決判處罰金25000
    元，於94年7 月22日分期繳清罰金執行完畢等情，有台灣高
    等法院被告前案紀錄表附卷可稽，此次再為本件犯行，顯未
    因前案刑事訴追、執行之教訓而知警惕；且本案酒精濃度測
    試值高達每公升0.75毫克，有酒精濃度測試結果單在卷可按
    （偵查卷第10頁），其犯行情節非輕。參以：被告於本院審
    理期日，猶就其犯罪動機執稱：僅於酒後為友人駕車停放等
    詞；顯未反省其酒後駕車無論動機為何，均已造成其他用路
    人之生命、身體財產之危害，難認無再犯之虞。是被告以其
    經濟困難，請求宣告緩刑，非有理由。(2)再審酌被告前已有
    酒後駕車犯罪紀錄之素行，及其犯罪後坦承犯行、態度非惡
    、行為手段、所生危害等一切情狀，認原審量處被告拘役50
    日，並諭知易科罰金折算標準，量刑亦稱妥適。上訴人執前
    上訴意旨，提起上訴，顯無理由。
三、又本件被告於95年12月31日犯刑法第185 條之3 公共危險罪
    ，依95年7 月1 日施行之刑法施行法第1 條之1 規定，該罪
    罰金刑之貨幣單位為新台幣。原判決於適用法條欄誤引「現
    行法規所定貨幣單位折算新台幣條例第2 條」，應予更正為
    「刑法施行法第1 條之1 」，附此說明。
四、綜上說明，上訴人提起上訴，核無理由，應予駁回。
據上論斷，應依刑事訴訟法第455條之1第1項、第3項、第373條
、第368條，判決如主文。
本案經檢察官林在培到庭執行職務
中　　華　　民　　國　　96　　年　　5 　　月　　31　　日
　　　　　　　　　刑事第四庭  審判長法　官    杜惠錦
                                    法  官    梁哲瑋
                                    法  官    朱瑞娟
以上正本證明與原本無異。
本判決不得上訴。
                                    書記官    賴麗容
中　　華　　民　　國　　96　　年　　5 　　月　　31　　日
